# 请教陈老师一个关于政府补助确认的问题

提问人：tjsh312 时间：2010-02-22 22:38:47
陈老师你好， 现在遇到一个关于政府补助确认的问题请教：A公司由于先进技术改造购置了一批资产 100 万元，购进改造时间为 2007年至 2009 年不等。该批资产在 2009 年 1 月 1 日时的累计折旧为 20 万元。 A公司于 2009 年 4 月份向当地市政府和发改委申请政府补助用于补贴这批资产技术改造，当地政府于 2009 年 6 月份审批并通过决议拨付A公司针对改批资产改造补助 100 万元。A公司于 2009 年 10月份收到现金 100 万元。
问题：根据政府补助会计准则，改笔借款为于资产相关的补助，应该根据改批资产的使用寿命按每年折旧确认补贴收入。但是由于A公司在申请该批资产补助的时候改批资产已经折旧了 20 万元。 请问在确认 2009 年的补贴收入时，以下三种方式和时点是否合理：
1 、将在 2009 年 4 月份申请之前已经折旧部分约 20 万元确认为本期补贴收入； 2 、从 2009 年 1 月 1 日起，不考虑已经折旧的 20 万元，按当时净值开始计算确认本年折旧金额为补贴收入； 3 、从 2009 年 4 月份， 6 月份或 10 月份的时点开始考虑，按那个时点之后的 2009 年剩余月份计算折旧并确认收入。 以上那种方法比较合理，或者需考虑更合理的方法，麻烦陈老师给予指导！
另外，该批资产购进之后，A公司频繁将其部分资产转给其母公司B或者同一控制下的其他公司等关联放，如果在其母公司B的角度来看，其已经转给关联公司的资产是否可以确认补助？
非常感谢！

回答人：chenyiwei
回复 楼主 tjsh312 的帖子政府补助会计准则的基本理念是“配比”，即政府补助计入损益要与作为补助对象的相关支出或资产计入（或摊入）损益的进度相配。基于这一考虑，个人比较倾向于方法 1 ，即对于实际收到补助款之前已经计提并计入损益的折旧，其对应的补助款在收到补助款的时点结转营业外收入。 不清楚你说的后一个问题是指什么。需要关注资产转给关联方是否可能导致相关补贴被政府部门收回。